臺灣高雄地方法院刑事判決　　　　　　100年度審易字第533號
公　訴　人　臺灣高雄地方法院檢察署檢察官
被　　　告　林苡鑫
上列被告因竊盜等案件，經檢察官提起公訴（100 年度偵字第26
28號），本院以簡式審判程序審理，判決如下：
    主  文
林苡鑫犯結夥攜帶兇器竊盜罪，處有期徒刑拾月。
    事  實
一、林苡鑫與真實姓名年籍不詳綽號「矮冬瓜」、「烏骨雞」之
    成年男子，於民國99年11月15日18時47分許，共同基於為自
    己不法所有之犯意聯絡，共乘車牌號碼8009 -QR號自小客車
    至高雄市○○區○○路8 巷停車場內，由林苡鑫在車上看守
    、把風，「矮冬瓜」、「烏骨雞」持客觀上足以為兇器之T
    型扳手破壞車門鎖竊盜之方式，接續(一)破壞姚智康所有、車
    牌號碼VW -9590號自小客車車門鎖（所涉毀損罪嫌，未據告
    訴），入內竊取醫師袍1 件，得手後據為己有；(二)破壞鍾和
    明所有、車牌號碼7355-VJ 號自小客車車門鎖（所涉毀損罪
    嫌，未據告訴），入內竊取「GARMIN」衛星導航1 台及矽膠
    墊1 個，得手後據為己有；(三)破壞陳文玲所有、車牌號碼
    5773-XS 號自小客車之車門鎖，入內竊取「GARMIN」衛星導
    航1 台，得手後據為己有；(四)破壞劉俊盟、所有車牌號碼
    8387-WS 號自小客車之左前車門鎖，入內竊取鑰匙1 串及電
    動刮鬍刀1 支，得手後據為己有。嗣上開車主至停車場內取
    用車輛時，發覺車內物品遭竊，經報警處理，始查悉上情。
二、案經陳文玲、劉俊盟訴由高雄市政府警察局左營分局移送臺
    灣高雄地方法院檢察署檢察官偵查起訴。
    理  由
一、本件被告林苡鑫所犯為死刑、無期徒刑、最輕本刑為3 年以
    上有期徒刑以外之罪，其於準備程序進行中，就被訴事實為
    有罪之陳述，經本院告知簡式審判程序之旨，並聽取當事人
    之意見後，合議庭認宜進行簡式審判程序，爰依刑事訴訟法
    第273 條之1 第1 項規定，裁定由受命法官獨任進行簡式審
    判程序，合先敘明。
二、上揭犯罪事實，業據被告於本院審理時坦承不諱，核與證人
    即被害人姚智康、鐘和明及告訴人陳文玲、劉俊盟於警詢之
    證述相符，復有高雄市政府警察局左營分局現場勘查報告1
    份及現場暨監視器翻拍照片共12張在卷可佐，足認被告自白
    核與事實相符，自可採為認定事實之依據。從而，本件事證
    明確，被告竊盜、毀損之犯行均堪認定，應依法論科。
三、比較新舊法部分：
    按行為後法律有變更者，適用行為時之法律。但行為後之法
    律有利於行為人者，適用最有利於行為人之法律，刑法第2
    條第1 項定有明文。查本件被告行為後，刑法第321 條業於
    100 年1 月26日修正公布，於100 年1 月28日生效，修正前
    之刑法第321 條第1 項規定「犯竊盜罪而有下列情形之一者
    ，處6 月以上、5 年以下有期徒刑：一、於夜間侵入住宅或
    有人居住之建築物、船艦或隱匿其內而犯之者。... 。六、
    在車站或埠頭而犯之者。」而修正後之該條項，則增列法定
    刑得併科罰金刑，修正為「犯竊盜罪而有下列情形之一者，
    處6 月以上、5 年以下有期徒刑，得併科新臺幣10萬元以下
    罰金」，且將第1 款修正為「侵入住宅或有人居住之建築物
    、船艦或隱匿其內而犯之者。」，及第6 款修正為「在車站
    、埠頭、航空站或其他供水、陸、空公眾運輸之舟、車、航
    空機內而犯之者。」，比較新舊法結果，修正後之規定較不
    利於被告，是應依被告行為時即修正前之規定處斷。
四、核被告於事實欄一(一)至(四)所為均係犯100 年1 月26日修正前
    之刑法第321 條第1 項第3 款、第4 款之結夥攜帶兇器竊盜
    罪，於事實欄一(三)、(四)則另涉犯刑法第354 條毀損罪。起訴
    書雖未載明被告涉犯刑法第321 第1 項第4 款之罪嫌，但檢
    察官已於起訴書之犯罪事實欄記載該項加重竊盜之要件事實
    ，本院自得併予審理，附此敘明。又被告就事實欄一(三)、(四)
    部分係以一行為同時觸犯2 罪，為想像競合犯，應從一重論
    以結夥攜帶兇器竊盜罪。再者，被告係於同一時間在同一地
    點之停車場，本於相同竊盜犯意，運用相同手法，而接續竊
    取不同車輛內之物，故其數次竊盜行為顯係於密切接近之時
    間而為之，並侵害同一停車場之管領監督權益，依一般社會
    健全觀念，應視為數個舉動之接續施行，而認乃基於單一犯
    意而為之，屬接續犯，應論以實質上一罪。檢察官認被告所
    為犯意各別，行為互殊，應予分論併罰等語，容有未合。本
    院審酌被告正值年輕，不思以正當方法賺取財物，率爾結夥
    3 人攜帶兇器，以破壞他人車門鎖之方式竊取他人之物，對
    社會治安所生危害非輕，不宜輕罰；另考量被告犯後坦承犯
    行，及其犯罪動機、手段、素行、被害人所受損害等其他一
    切情狀，酌情量處如主文所示之刑，以資懲儆。
據上論斷，應依刑事訴訟法第273 條之1 第1 項、第299 條第1
項前段，刑法第2 條第1 項前段，100 年1 月26日修正前之刑法
第321 條第1 項第3 款、第4 款，刑法第28條、第354 條、第55
條，判決如主文。
本案經檢察官余彬誠到庭執行職務。
中    華    民    國   100    年    4     月    20    日
                  刑事第十庭  法  官  楊佩蓉
以上正本證明與原本無異。
如不服本判決應於收受送達後10日內向本院提出上訴書狀，並應
敘述具體理由；如未敘述上訴理由者，應於上訴期間屆滿後20日
內向本院補提理由書（均須按他造當事人之人數附繕本）「切勿
逕送上級法院」。
中    華    民    國   100    年    4     月    20    日
                              書記官  陳蓉柔
附錄本案判決論罪科刑法條：
100 年1 月26日修正前之刑法第321 條
犯竊盜罪而有左列情形之一者，處6 月以上、5 年以下有期徒刑
：
一、於夜間侵入住宅或有人居住之建築物、船艦或隱匿其內而犯
    之者。
二、毀越門扇、牆垣或其他安全設備而犯之者。
三、攜帶兇器而犯之者。
四、結夥三人以上而犯之者。
五、乘火災、水災或其他災害之際而犯之者。
六、在車站或埠頭而犯之者。
前項之未遂犯罰之。
刑法第354條
毀棄、損壞前二條以外之他人之物或致令不堪用，足以生損害於
公眾或他人者，處2 年以下有期徒刑、拘役或5 百元以下罰金。